【裁判字號】    99,訴,908
【裁判日期】    991228
【裁判案由】    毒品危害防制條例
【裁判全文】
臺灣基隆地方法院刑事判決               99年度訴字第908號
公  訴  人  臺灣基隆地方法院檢察署檢察官
被      告  李文凱
上列被告因違反毒品危害防制條例案件，經檢察官提起公訴（99
年度毒偵字第1906號），被告於準備程序進行中，就被訴事實為
有罪之陳述，經本院合議庭裁定由受命法官獨任進行簡式審判程
序，判決如下：
    主  文
李文凱施用第一級毒品，累犯，處有期徒刑柒月。扣案之第一級
毒品海洛因（驗餘淨重零點壹零貳零公克）併同難以完全析離之
包裝袋壹只，沒收銷燬之。扣案之注射針筒壹支，沒收之。
    事  實
一、李文凱前因殺人未遂案件，經臺灣高等法院以92年度上訴字
    第4249號判處有期徒刑2 年8 月確定，於民國95年10月9 日
    縮刑期滿執行完畢（構成累犯）；又因2 次施用毒品案件，
    經送觀察、勒戒後，均認無繼續施用毒品之傾向，先後於88
    年5 月18日、97年5 月6 日執行完畢釋放出所，分別由臺灣
    基隆地方法院檢察署檢察官以88年度偵字第2494號及96年度
    毒偵字第2595號為不起訴處分確定；又因犯施用毒品案件，
    經本院分別以97年度訴字第1487號、97年度訴字第1909號、
    98年度訴字第36號判處有期徒刑7 月、7 月、7 月確定，並
    經本院以98年度聲字第692 號裁定應執行有期徒刑1 年4 月
    確定，於98年3 月13日入監執行，於99年8 月12日縮短刑期
    假釋出監，現仍在假釋中（不構成累犯）。
二、詎李文凱猶無法戒除毒癮，基於施用第一級毒品海洛因之犯
    意，於99年10月17日10時許，在基隆市安樂區○○○路某加
    油站之公共廁所內，以將海洛因摻水置入注射針筒內注射手
    臂靜脈血管之方式，施用第一級毒品海洛因1 次。嗣於99年
    10月17日17時30分許，在基隆市安樂區○○○路、安樂路口
    為警盤查，而查扣其施用後剩餘之第一級毒品海洛因1 包（
    驗餘淨重0.1020公克）及其所有供其施用海洛因之注射針筒
    1 支，經警採集其尿液檢體送驗結果，呈嗎啡、可待因陽性
    反應，而查悉上情。
三、案經基隆市警察局第二分局報告臺灣基隆地方法院檢察署檢
    察官偵查起訴。
    理  由
一、本件被告所犯者非為死刑、無期徒刑、最輕本刑為3 年以上
    有期徒刑之罪或高等法院管轄第一審案件，其於準備程序進
    行中，先就被訴事實為有罪之陳述，經告知其簡式審判程序
    之旨，並聽取公訴人及被告之意見後，本院依刑事訴訟法第
    273 條之1 第1 項之規定，裁定由受命法官獨任進行簡式審
    判程序，且依同法第273 條之2 規定，簡式審判程序之證據
    調查，不受第159 條第1 項、第161 條之2 、第161 條之3
    、第163 條之1 及第164 條至第170 條規定之限制，合先敘
    明。
二、上開事實，業據被告李文凱於警詢、偵查及本院審理時均坦
    承在卷，並有白色粉末1 包、注射針筒1 支扣案可資佐證，
    而被告為警所採集之尿液經送驗結果，呈嗎啡、可待因陽性
    反應，此有基隆市警察局第二分局偵辦毒品案件尿液檢體對
    照表、台灣尖端先進生技醫藥股份有限公司出具之濫用藥物
    檢驗報告各1 份附卷可稽（見偵查卷第5 頁、第51頁）。而
    扣案之白色粉末經送驗結果，檢出第一級毒品海洛因成分，
    實稱毛重0.3040克、淨重0.1040公克，取樣0.0020公克，餘
    重0.1020公克，有交通部民用航空局航空醫務中心毒品鑑定
    書在卷可參（見偵查卷第52頁），足認被告之自白與事實相
    符，堪以採信。又被告前因2 次施用毒品案件，經送觀察、
    勒戒後，均認無繼續施用毒品之傾向，先後於88年5 月18日
    、97年5 月6 日執行完畢釋放出所，分別由臺灣基隆地方法
    院檢察署檢察官以88年度偵字第2494號及96年度毒偵字第25
    95號為不起訴處分確定等情，有臺灣高等法院被告前案紀錄
    表附卷足佐，是被告於觀察、勒戒執行完畢，5 年內再犯本
    案施用第一級毒品海洛因之罪，罪證明確，犯行洵堪認定，
    自應依法論科。
三、查海洛因係毒品危害防制條例第2 條第2 項第1 款所規定之
    第一級毒品，核被告所為，係犯毒品危害防制條例第10條第
    1 項之施用第一級毒品罪。被告持有第一級毒品海洛因之低
    度行為，應為施用第一級毒品之高度行為所吸收，不另論罪
    。被告有如事實欄一所載之前案紀錄暨科刑執行情形，有臺
    灣高等法院被告前案紀錄表在卷可稽，其於受有期徒刑之執
    行完畢後，5 年內故意再犯有期徒刑以上之本罪，為累犯，
    應依刑法第47條第1 項之規定加重其刑。爰審酌被告曾有施
    用毒品之前科仍不知戒除，惟犯罪後坦承犯行，且所犯之施
    用毒品犯行乃戕害自己身心健康，並未危及他人等一切情狀
    ，量處如主文所示之刑，以資懲儆。
四、扣案之第一級毒品海洛因1 包（驗餘淨重0.1020公克）為本
    案查獲之第一級毒品，盛裝前開海洛因之塑膠袋1 只，應整
    體視為查獲之毒品，故上開毒品及包裝袋，均依毒品危害防
    制條例第18條第1 項前段之規定，宣告沒收銷燬之（蓋無論
    以何種方式包裝袋與其內裝之毒品，包裝袋內均會有極微量
    毒品殘留，故上述包裝袋應整體視為查獲毒品，一併依前揭
    規定宣告沒收銷燬之，參照最高法院95年度臺上字第3739號
    、第7354號判決意旨）。至送鑑驗耗損之海洛因則毋庸再諭
    知沒收銷燬。扣案之注射針筒1 支，係被告所有供其施用第
    一級毒品海洛因所用之物，業據被告於本院審理時供述明確
    （見本院卷第23頁），爰併依刑法第38條第1 項第2 款規定
    宣告沒收之。
據上論斷，應依刑事訴訟法第273 條之1 第1 項、第299 條第1
項前段，毒品危害防制條例第10條第1 項、第18條第1 項前段、
第23條第2 項，刑法第11條前段、第47條第1 項、刑法第38條第
1 項第2 款，判決如主文。
本案經檢察官王亞樵到庭執行職務。
中    華    民    國    99    年    12    月    28    日
                  刑事第五庭法  官    蔡和憲
上正本證明與原本無異
對於本件判決如有不服，應於收受送達後10日內，向本院提出上
訴書狀，上訴於臺灣高等法院，並按他造當事人之人數附具繕本
。
中    華    民    國    99    年    12    月    28    日
                            書記官    翁其良
論罪法條：
毒品危害防制條例第10條
施用第一級毒品者，處 6 月以上 5 年以下有期徒刑。
施用第二級毒品者，處 3 年以下有期徒刑。

司法院資訊處製作；財團法人民間司法改革基金會備份。
